臺灣高雄地方法院刑事裁定
111年度撤緩字第84號
聲  請  人  臺灣高雄地方檢察署檢察官
受  刑  人  林仲甫



上列聲請人因受刑人違反商標法案件，聲請撤銷緩刑之宣告（11
1年度執聲字第1126號），本院裁定如下：
    主  文
林仲甫於臺灣雲林地方法院一一○年度智易字第七號刑事判決所
受之緩刑宣告撤銷。
    理  由
一、聲請意旨略以：受刑人林仲甫前因違反商標法案件，經臺灣
    雲林地方法院(下稱雲林地院)以110年度智易字第7號判決判
    處有期徒刑3月，緩刑4年，並應依附表所示，向被害人阿迪
    達斯公司、彪馬歐洲公開有限責任公司分別給付新臺幣(下
    同)8萬元、2萬元，該判決於民國110年11月29日確定。惟受
    刑人至今僅給付第1期償金後，即未再履行上揭緩刑所附條
    件，經阿迪達斯公司、彪馬歐洲公開有限責任公司具狀請求
    撤銷緩刑，是認已合於刑法第75條之1第1項第4款所定得撤
    銷緩刑宣告之原因，爰依刑事訴訟法第476條之規定聲請撤
    銷緩刑宣告等語。
二、按緩刑宣告，得斟酌情形，命犯罪行為人向被害人支付相當
    數額之財產或非財產上之損害賠償；受緩刑之宣告，而違反
    刑法第74條第2項第1款至第8款所定負擔情節重大者，足認
    原宣告之緩刑難收其預期效果，而有執行刑罰之必要者，得
    撤銷其緩刑宣告，刑法第74條第2項第3款、第75條之1第1項
    第4款分別定有明文。又刑法第75條之1第1項第4款係採裁量
    撤銷主義，賦與法院撤銷與否權限，法官應依職權本於合目
    的性為裁量；而緩刑宣告得以附負擔方式為之，亦係基於個
    別預防與分配正義，俾確保犯罪行為人自新及適時、適度填
    補其犯罪所生之損害為目的，然犯罪行為人經宣告緩刑後，
    若有具體事證足認其並未因此反省悔悟、改過遷善並謹慎舉
    止，自仍有執行刑罰之必要，以彰法治，是以前揭刑法第75
    條之1所謂「情節重大」，係指受刑人是否誠心接受緩刑所
    附之負擔、是否顯有履行負擔之可能卻故意不履行或虛應推
    託、甚至隱匿處分財產等情，並衡酌受刑人未履行條件與被
    害人所受損害之具體情況，依比例原則綜合衡酌受刑人於緩
    刑期間內違反應遵守事項之情節是否重大，已達難收其預期
    效果之程度，而確有執行刑罰之必要，資以決定該緩刑宣告
    是否應予撤銷。　　
三、經查：
(一)受刑人前因違反商標法案件，經雲林法院以110年度智易字
    第7號判決(下稱前判決)處有期徒刑3月，緩刑4年，並應履
    行上開緩刑所附條件，且於110年11月29日確定等情，有上
    開刑事判決及臺灣高等法院被告前案紀錄表在卷可稽。是受
    刑人受有上開附負擔緩刑宣告之事實，首堪認定。
(二)本件受刑人之緩刑條件履行期間為自附表所示第1筆分期給
    付期限110年10月15日起，惟受刑人於按期給付第1筆賠償金
    額後，嗣均未再履行上開緩刑所附條件，亦未與被害人阿迪
    達斯公司及彪馬歐洲公開有限責任公司聯繫；期間經被害人
    之代理人於110年11月18日及110年11月29日聯繫受刑人第2
    期款項之給付情形，然受刑人表示完全無法支付，迄至111
    年8月2日止，僅分別給付阿迪達斯公司、彪馬歐洲公開有限
    責任公司各2,000元，合計共4,000元等情，有被害人阿迪達
    斯公司及彪馬歐洲公開有限責任公司出具之刑事陳報狀1份
    在卷可佐。復查受刑人於原判決確定後無在監在押紀錄，亦
    有臺灣高等法院被告前案紀錄表、被告提示簡表及矯正簡表
    各1份附卷可參，卻未見其依約履行，是受刑人客觀上尚未
    見有不能履行之情事，而已違反刑法第74條第2項第3款所定
    負擔之情形甚明。
(三)本院審酌前判決緩刑所附之負擔，內容係依據受刑人與被害
    人所成立之和解方案而定，則該內容本應係受刑人衡量其個
    人資力後所為可給付金額之承諾，受刑人受前開緩刑宣告後
    ，本即應於履行期限內履行前開緩刑條件，惟受刑人自110
    年10月15日給付第1期後，即未依緩刑條件為任何給付，是
    受刑人既衡量其個人具有分期履行緩刑負擔完畢之能力，進
    而與被害人達成和解，卻僅於償還第1期後，即始終未再還
    款，亦未陳明有何因情事變更而難以履行之情形，或提出任
    何履行或清償計畫，足見其並無還款誠意，亦難認確已知所
    悔改；本院復考量受刑人故意侵害被害人之商標權在前，嗣
    因和解取得緩刑之利益，本來即應依和解條件履行，然受刑
    人自前判決確定後，迄今均無在監在押情形，已如前述，客
    觀上難認受刑人有何不能履行緩刑所附條件之情事，卻未依
    緩刑條件履行，足認受刑人在法院宣告緩刑後恣意不依條件
    履行，其不知悔改自新，自身反省能力不足，未有深切悔改
    之意，參以受刑人迄今已給付賠償金額分別為2,000元、2,0
    00元，清償比例僅分別為2.5％、10％，比例甚低，若不予以
    撤銷緩刑，實難維持原判決宣告緩刑欲促使受刑人自新及適
    度填補其犯罪所生之損害並保障被害人利益之目的。
(四)綜上，本院認受刑人違反情節重大，原宣告之緩刑難收其預
    期效果，而有執行刑罰之必要，是聲請人依刑法第75條之1 
    第1項第4款之規定聲請撤銷緩刑之宣告，經核並無不合，應
    予准許，爰裁定撤銷受刑人所受前判決緩刑之宣告。
(五)至本件緩刑雖經撤銷，惟被害人仍得本於其民事上權利請求
    受刑人履行和解條件，附此敘明。
四、依刑事訴訟法第476條，刑法第75條之1第1項第4款，裁定如
    主文。
中　　華　　民　　國　　111 　年　　11　　月　　17　　日
                  刑事第六庭    法　官　張  震
以上正本證明與原本無異。
如不服本裁定，應於收受送達後5 日內向本院提出抗告狀。
中　　華　　民　　國　　111 　年　　11　　月　　18　　日
　　　　　　　　　　　　　　　　書記官　蔡靜雯
附表：　
雲林地院110年度司附民移調字第55號調解筆錄： 一、林仲甫願給付阿迪達斯公司新臺幣(下同)捌萬元，給付方式如下： 　㈠分33期給付，第1期至19期，自民國(下同)110年10月15日起至112年4月15日止，每月1期，每月15日前各給付貳仟元，第20至33期，自112年5月15日至113年6月15日，每月各給付參仟元，匯入聲請人指定之帳戶內。 　㈡如有1期不履行，則視為全部到期。 二、聲請人其餘請求均拋棄。 雲林地院110年度司附民移調字第56號調解筆錄： 一、林仲甫願給付彪馬歐洲公開有限責任公司新臺幣(下同)貳萬元，給付方式如下： 　㈠分19期給付，第1期於民國110年10月15日給付貳仟元。 　㈡第2至19期，自110年11月15日至112年4月15日，每月各給付壹仟元，匯入聲請人指定之帳戶內。 　㈢如有1期不履行，則視為全部到期。 二、聲請人其餘請求均拋棄。